臺灣高雄地方法院刑事判決　　　　　　　93年度易字第1839號
公　訴　人　臺灣高雄地方法院檢察署檢察官
被　　　告　丙○○　男　32歲.
上列被告因妨害公務案件，經檢察官提起公訴（93年度偵字第16
339號），本院判決如下：
    主  文
丙○○對於公務員依法執行職務時，施強暴，累犯，處拘役伍拾
日，如易科罰金，以參佰元折算壹日。
    事  實
一、丙○○曾於民國87年間因竊盜罪，經本院以87年度易字第
    6044號判處有期徒刑1年2月確定，並於89年5月23日執行完
    畢。詎仍不知悔改，基於意圖為自己之不法所有，於93年8
    月12日下午10時許，在台南市○○街○段251號前，見鄭李英
    雀所有車牌號碼NJD─058號之重型機車鑰匙插於電門並未拔
    下，即以徒手轉動鑰匙發動電門竊取之。得手後供己代步使
    用（竊盜部分另經移送本院審理）。嗣於93年8月15日上午7
    時30分許，將該贓車停放在高雄縣大寮鄉○○村○○路6號
    前，並於該處躺臥睡覺，經路人發覺有異報警處理，員警楊
    永文、乙○○發覺停放在丙○○身旁之機車為贓車，懷疑丙
    ○○涉嫌竊盜，遂要求丙○○上警車至警局接受調查，詎丙
    ○○明知楊永文、乙○○2位員警係依法執行職務，竟基於
    妨害公務之犯意，以徒手毆打拉扯楊文永、乙○○之方式，
    抗拒上警車，致楊永文所有制服階級臂章掉落（毀損部分未
    據告訴）、手部擦傷（傷害部分未據告訴）；乙○○受有右
    腳扭傷之傷害（傷害未據告訴）。
二、案經高雄縣政府警察局林園分局報告台灣高雄地方法院檢察
    署檢察官偵查起訴。
    理  由
一、訊據被告對於上揭犯罪事實於本院審理時自白不諱，且核與
    證人楊永文於偵查中證述情節相符，並有楊文永、乙○○執
    行職務報告書1份在卷可憑，被告對該書證之證據能力亦不
    爭執，本院自得採為認定事實之證據。此外復有現場照片3
    幀、員警楊永文階級臂章遭扯下照片1幀、乙○○受傷之診
    斷證明書1份附卷可稽。另查，員警楊永文、乙○○案發當
    時係因被告騎乘鄭李英雀所失竊車牌號碼NJD─058號之重型
    機車乙節，復有鄭李英雀出具之贓物認領收據1紙、及車輛
    竊盜、車牌失竊資料個別查詢報表─查詢車輛認可資料1紙
    附卷可查，員警楊永文、乙○○因被告涉有竊盜罪嫌而逮捕
    被告時，乃依法執行職務中之公務員，被告基於妨害公務之
    犯意，對依法執行職務之公務員施以暴力之事實，已堪認定
    。
二、按刑法第135條之妨害公務罪，屬妨害國家公務之執行，為
    侵害國家法益，並非侵害個人法益之犯罪，如對於公務員二
    人以上依法執行之職務有妨害者，仍屬單純一罪（最高法院
    85 年度台非字第238號裁判針對刑法第140條規定之意旨可
    資參照）。是被告雖對於員警楊永文、乙○○2人施強暴行
    為，核其所為，係犯刑法第135條第1項之對於公務員依法執
    行職務施強暴罪，為單純一罪。末查，被告曾於87年間因竊
    盜罪，經本院以87年度易字第6044號判處有期徒刑1年2月確
    定，並於89年5月23日執行完畢，此有台灣高等法院被告全
    國前案紀錄表1份在卷可查，被告於有期徒刑執行完畢後5年
    內再犯本件有期徒刑以上之罪，依刑法第47條規定為累犯，
    爰加重其刑。爰審酌被不顧員警執行職務公權力，竟施以強
    暴行為，惡性非輕，惟念其犯後坦承犯行，對於員警所造成
    傷害程度尚輕等一切情狀，量處如主文所示之刑，並諭知易
    科罰金之折算標準。
據上論斷，應依刑事訴訟法第299條第1項前段，刑法第135條第1
項、第47條、第41條第1項前段，罰金罰鍰提高標準條例第1條前
段、第2條，判決如主文。
本案經檢察官甲○○到庭執行職務
中      華      民      國    94  年   6   月    30   日
        鳳山刑事第二庭        審判長法  官  邱明弘
                                    法  官  胡宜如
                                    法  官  廖建瑜
以上正本證明與原本無異。
如不服本判決，應於收受送達後10日內向本院提出上訴書狀。
　　　　　　　　　　　　　　        書記官  張家榮
中　　華　　民　　國　　94　　年　　6 　　月　　30　　日
中華民國刑法第135條
對於公務員依法執行職務時，施強暴脅迫者，處 3 年以下有期徒
刑、拘役或 300 元以下罰金。
意圖使公務員執行一定之職務或妨害其依法執行一定之職務或使
公務員辭職，而施強暴脅迫者，亦同。
犯前二項之罪，因而致公務員於死者，處無期徒刑或 7 年以上有
期徒刑；致重傷者，處 3 年以上、 10 年以下有期徒刑。
